【裁判字號】    99,抗,1483
【裁判日期】    991217
【裁判案由】    聲請定其應執行刑
【裁判全文】
臺灣高等法院刑事裁定                  99年度抗字第1483號
抗  告  人
即受 刑 人  徐志銘
上列抗告人因聲請定其應執行刑案件，不服臺灣新竹地方法院中
華民國99年11月24日裁定（99年度聲字第1183號），提起抗告，
本院裁定如下：
    主  文
抗告駁回。
    理  由
一、原裁定意旨略以：抗告人即受刑人徐志銘因違反槍砲彈藥刀
    械管制條例等案件，茲檢察官聲請定其應執行之刑，經審核
    認聲請為正當，爰依刑事訴訟法第477條第1 項，刑法第2條
    、第42條第3項前段、第51條第7款、第53條、修正前刑法第
    51條第5款，裁定其應執行有期徒刑4月10月，併科罰金新台
    幣（下同）16萬元，並諭知罰金如易服勞役之標準。
二、抗告意旨略以：抗告人於民國99年11月6日就原裁定附表（
    下稱附表）編號1之案件已執行完畢。而附表編號2之案件，
    經臺灣新竹地方法院94年度訴字第906 號判決，判處有期徒
    刑1年，併科罰金4萬元，減為有期徒刑6月，併科罰金2萬元
    ，且得易科罰金。原審裁定二案件應合併執行（定應執行之
    刑），縱附表編號2之案件縮短為4個月，但以最有利於行為
    人之法律，應執行附表編號2 之案件原判決主文，並予以易
    科罰金，始對抗告人最有利。抗告人假釋出獄後，改過自新
    ，認真工作，於99年1月5日開設飲食店，以維持生活及扶養
    父母，因合併執行後，將對抗告人之經濟影響甚劇等語。
三、按裁判確定前犯數罪者，併合處罰之。又數罪併罰，有二裁
    判以上者，依刑法第51條之規定，定其應執行之刑，刑法第
    50條、第53條分別定有明文。被告犯應併合處罰之數罪，經
    法院以判決或裁定定其數罪之應執行刑確定者，該數罪是否
    執行完畢，均係以所定之應執行刑全部執行完畢為斷。其在
    定應執行刑之前已先執行之有期徒刑之罪，因嗣後與他罪合
    併定應執行刑，而由檢察官換發執行指揮書執行應執行刑，
    是其前已執行之有期徒刑部分，僅應予扣除，該罪宣告之刑
    不能認為已執行完畢。亦即若僅數罪中之一罪所宣告之刑執
    行完畢，而數罪合併所定應執行之刑尚未執行完畢，應認為
    執行未畢（最高法院93年度台非字第298 號判決意旨、78年
    度第2次刑事庭會議決議意旨參照）。
四、本件抗告人犯附表所示之罪，符合刑法第50條所定併合處罰
    之規定，抗告人抗告意旨，以其中一罪已執行完畢，指摘原
    裁定不當云云，依首揭說明，已執行完畢部分，要屬檢察官
    日後指揮執行時應行扣除之問題，與定應執行刑之裁定無涉
    ；且抗告人所犯二罪之最長期刑為4年6月，併科罰金15萬元
    ，各刑合併之刑期則為有期徒刑5年，併科罰金17 萬元，原
    審酌定其應執行刑有期徒刑4年10 月，併科罰金16萬元，係
    在各刑中之最長期以上，各刑合併之刑期以下，合於法律所
    定之外部界限，復未逾自由裁量之內部界限，依法並無違誤
    。原審復依司法院釋字第679號解釋，認附表編號2所示之案
    件，既與附表編號1 所示之不得易科罰金之案件，合併定應
    執行刑，自不得為易科罰金折算標準之諭知。是原審裁定准
    許檢察官定應執行刑之聲請，及未諭知易科罰金之折算標準
    ，於法俱無不合。抗告人徒執前詞，指摘原裁定不當，求予
    撤銷，另行裁定，為無理由，應予駁回。
五、據上論結，應依刑事訴訟法第412條，裁定如主文。
中    華    民    國    99    年    12    月    17    日
                  刑事第五庭  審判長 法  官  李英勇
                                     法  官  崔玲琦
                                     法  官  劉秉鑫
以上正本證明與原本無異。
如不服本裁定，應於收受送達後五日內向本院提出抗告狀。
                                     書記官  蔡宜蓁
中    華    民    國    99    年    12    月    20    日

司法院資訊處製作；財團法人民間司法改革基金會備份。
